臺灣高等法院臺中分院刑事裁定　　　　　　　　　　　九十四年度聲再字第二二號
　　再審聲請人
　　即受判決人　甲○○
右列聲請人因恐嚇案件，對於本院九十三年度上易字第六一四號，中華民國九十四年
一月五日第二審確定判決（原審案號：臺灣臺中地方法院九十三年度易字第四二九號
，起訴案號：臺灣臺中地方法院檢察署九十二年度偵字第一四八七八號），聲請再審
，本院裁定如左：
    主  文
再審之聲請駁回。
    理  由
一、聲請再審意旨略以：(一)聲請人甲○○前於第一審審理時提出關於Ｖ１系統ＳＩＭ
    卡資料，證明Ｖ１系統ＳＩＭ卡易遭破解複製，告訴人連育卿為聲請人前妻，曾
    多次進出聲請人住所，且聲請人平日皆將手機置於醫師袍內，復將醫師袍掛在開
    刀房外，極易為他人取得，案發時間，聲請人參加ＡＣＬＳ訓練，手機留在訓練
    場所並未帶回，是以聲請人手機內ＳＩＭ卡有遭告訴人或伊指使之徵信業者盜取
    複製之極大可能。(二)聲請人所提出之錄音譯文，可證明告訴人曾揚言「真行，我
    會告到你們去作牢，被關為止啦（台語）」；而案發前後，告訴人亦屢次對聲請
    人提出訴訟，其既尚有法律訴訟可資憑藉，焉有可能生畏怖之心。(三)告訴人於偵
    訊指稱：「（湯躍貿、高聲怡於何時恐嚇你？如何恐嚇有那些事證？）於九十一
    年九月份開始以電話、手機簡訊、信函等方法恐嚇我」，告訴人既指稱九十一年
    九月間遭聲請人恐嚇，為何不於後來聲請改定監護人事件中聲明或立即向警方報
    案？(四)告訴人前於九十一年十月九日鬧稱湯珺雯遭聲請人傷害虐待，然經社工員
    、警察查訪並無該等情事，告訴人當日亦仔細檢查湯珺雯確未曾受虐，有聲請人
    所提社工訪視報告載明「…社工員看到案主（即湯珺雯）正由案父之同居人（高
    馨怡）抱在懷裡，案主緊抱著熊寶寶，還很高興叫著阿姨，口齒清晰，身上無任
    何傷勢，反應正常，並無遭不當照顧及遭受傷害之狀況…案母（即告訴人）上樓
    探視案主，案母很仔細查看案主之四肢並打開尿布，未發現異常。…本案尚末發
    現疑似兒童遭受不當照顧或傷害事宜…」可證，本件簡訊內容縱係聲請人所發，
    告訴人焉會相信或心生畏懼。(五)聲請人長女湯珺卉係因「腦災」致死，本由病毒
    惹起，與告訴人所指次女湯珺雯恐遭聲請人虐待乙事無法混為一談。原審竟未究
    明長女死因，率予推斷因長女之死，告訴人復將因本件簡訊內容致心生畏懼。(六)
    聲請人於基隆地院九十一年度監字第五四號改定監護人事件，曾檢具目睹湯珺雯
    生長環境之醫師及護士共同出具之證明書載明「甲○○與妻高馨怡兩人皆親自照
    顧並扶養珺卉、珺雯無微不至，疼愛有加。能長久照顧珺雯必無疑慮，特此證明
    」，足證聲請人並無發送簡訊內容之犯罪動機。因原確定判決事實認定有諸多違
    誤，且有上述確實新證據及重要證物漏未審酌，亦未說明其不採之理由，為此依
    刑事訴訟法第四百二十條第一項第六款、第四百二十一條提起再審。
二、按不得上訴於第三審法院之案件，其經第二審確定之有罪判決，如就足生影響於
    判決之重要證據，漏未審酌者，亦得為受判決人之利益，聲請再審，刑事訴訟法
    第四百二十一條固定有明文，所謂「足生影響於判決之重要證據漏未審酌」，係
    指該證據未經法院予以調查或經聲請調查而未予調查，致於確定判決中漏未加以
    審酌，而該證據如經審酌，足生影響該判決之結果，而為被告有利之判決而言。
    如當事人所提出之證據，不足以影響判決之結果，或第二審法院依調查之結果，
    本於論理法則、經驗法則，取捨證據後，認定事實者，即難據以開始再審之程序
    ；另同法第四百二十條第一項第六款所謂「發現確實之新證據」，係指該證據於
    事實審法院判決前業已存在，為法院、當事人所不知，不及調查斟酌，至其後始
    行發現，且就證據本身形式觀察，固不以絕對不須經過調查程序為條件，但必須
    顯然可認為足以動搖原有罪確定判決，而為受判決人無罪、免訴、免刑或輕於原
    判決所認罪名之判決者為限。
三、經查：1.原確定判決於理由欄中已說明：「被告雖質疑其手機晶片可能遭告訴人
    或伊所指使之徵信業者盜去複製，而跑到基隆傳送本件文不對題之簡訊內容加以
    陷害云云，惟其手機晶片如係遭人複製，最大好處在於可以盜用被告之門號撥打
    電話，但被告從未質疑其手機門號遭人盜打，如告訴人有意藉此陷害被告，自可
    大量撥打被告之手機偽造簡訊，又何須僅僅發送二通內容完全相同之簡訊？且其
    大可於白天發送簡訊，又何須冒著自身生命安全，從臺中前往基隆市仁愛區而於
    凌晨二時三十分左右發送簡訊？再者，依前開簡訊之內容「祝你爸爸節快我要虐
    待珺雯來報復你對我爸媽不孝＜甲○○＞」，如係由告訴人所偽造發送，亦只須
    載明「我要虐待珺雯來報復你」即可，何以又將其動機寫出係因「你對我爸媽不
    孝」，蓋如此一來，告訴人豈非自認伊對被告之父母不孝？故本院認被告上開質
    疑並無所據，其應有於上揭時間，在其所住宿舍內，持用其前揭手機門號發送各
    該內容之簡訊予告訴人之事實」等語，足見原判決對於再審理由(一)關於聲請人質
    疑手機內ＳＩＭ卡遭告訴人盜取複製之主張，並無漏未審酌之情形，聲請人執此
    指摘，並不足取。2.聲請人再審理由(二)、(三)、(五)部分謂告訴人早知聲請人有恐嚇
    犯行，為何遲遲不對聲請人提出刑事告訴或原審並未究明湯珺卉死因云云，因與
    聲請人有無恐嚇之主觀犯意，及客觀上是否足使告訴人產生安全上之危險及實害
    並無關連，故原判決就此部分未敘明理由，仍非屬足生影響於判決之重要證據漏
    未審酌。3.按刑法第三百零五條之罪，僅以受惡害之通知者心生畏懼而有不安全
    之感覺為已足，不以發生客觀上之危害為要件，是以聲請人再審理由(四)、(六)雖謂
    其並無虐待湯珺雯之動機或事實，然告訴人既已陳明因接獲聲請人之上開簡訊通
    知，致心生畏懼，自已符合該罪之構成要件，聲請人上開所辯，仍不足以認定未
    構成恐嚇犯行。綜上所述，聲請人再審理由或已經原審審酌，或係片面臆測之詞
    ，或與本件恐嚇罪責之認定無涉，自不足影響或變更判決結果，皆不得據為再審
    之理由，本件聲請再審為無理由，應予駁回。
四、據上論結，應依刑事訴訟法第四百三十四條第一項，裁定如主文。
中      華      民      國    九十四    年      三      月    三十一    日
                                  臺灣高等法院臺中分院刑事第九庭
                                        審判長法  官  陳  筱  珮
                                              法  官  趙  春  碧
                                              法  官  張  國  忠
右正本證明與原本無異。
不得抗告。
                                              書記官  林  玉  惠
中      華      民      國      九十四   年      四       月    一      日
                                                                        Ａ
